【裁判字號】    89,易,1792
【裁判日期】    891214
【裁判案由】    竊盜
【裁判全文】
臺灣板橋地方法院刑事判決                        八十九年度易字第一七九二號
    公  訴  人  臺灣板橋地方法院檢察署檢察官
    被      告  丙○○
                甲○○
右列被告因竊盜案件，經檢察官提起公訴（八十八年度偵字第二四八六三號、八十九
年度偵緝字第五一六號）暨移送併辦（台灣台北地方法院檢察署八十九年度偵字第二
六七０號、台灣板橋地方法院檢察署八十九年度偵字第四五五七號、第七七九二號）
，本院判決如左：
    主  文
丙○○結夥三人以上毀損門扇竊盜，處有期徒刑捌月。
甲○○連續結夥三人以上毀損門扇竊盜，累犯，處有期徒刑壹年。
    事  實
一、甲○○有多次違反麻醉藥品管理條例之前科，最近一次於民國八十六年四月三十
    日經台灣高等法院判處有期徒刑七月確定，甫於八十七年一月三十一日縮刑期滿
    執行完畢。丙○○因失火燒燬建築物罪，於八十九年一月三十一日經本院判處有
    期徒刑一年十月，緩刑三年確定。詎均不知悔改，甲○○、丙○○復夥同乙○○
    （確定判決效力所及由檢察官另為不起訴處分）、己○（另由檢察官偵查中），
    基於共同意圖為自己不法所有之犯意聯絡，於八十八年二月三日凌晨三時許，由
    乙○○駕駛其所有車號ＤＦˍ四六四三號小客車搭載丙○○、甲○○、己○，至
    台北縣新莊市○○路四一二號全虹通信廣場，推由丙○○在車內把風，甲○○、
    乙○○、己○持己○所有之乙炔燒焊工具燒燬全虹通信廣場之鐵門，入內竊取行
    動電話三十七具（價值約新台幣四十五萬元）。嗣因觸動警報器，丙○○等人乃
    駕車逃離現場，經趕至現場之保全人員李志浩記下車號報警查獲。
二、甲○○復承其先前意圖為自己不法所有之概括犯意，先於八十九年一月十四日某
    時，在台北市○○區○○路七六號前，竊取范勝乾所有車號ＣＫˍ九八六五號自
    小客貨車乙部，得手後供己使用。嗣於八十九年一月二十一日凌晨零時許，甲○○駕駛該車前往台北縣永和市○○路一一五號二樓找乙○○之女友林茵茵，而將
    該車停放上址樓下，經接獲線報指出竊盜、槍砲通緝犯乙○○匿居上址，在附近
    埋伏守候之台北縣警察局中和分局秀山派出所警員發現甲○○所駕駛之車輛為贓
    車而查獲。甲○○復於八十九年四月十三日某時，在台北縣新店市○○路○段一
    八三號前，竊取戊○○所有出售庚○○尚未辦理過戶手續之車號ＤＲＬˍ二二一
    號機車（該車於八十九年三月五日曾經失竊，當日尋回，但車牌已不見，其後即
    停放台北縣北新路二段一八三號前未使用）。嗣於同日十九時許，在台北縣中和
    市○○路一六０號前，甲○○牽該機車時為警查獲。
三、案經台北縣警察局新莊分局報請臺灣板橋地方法院檢察署檢察官偵查起訴暨移送
    併辦。
    理  由
一、訊據被告丙○○、甲○○均矢口否認竊盜犯行，被告丙○○辯稱：「我沒有偷，
    我只在車上」、「我不知道他們要偷竊，他們只叫我在車上」、「我當天睡不著
    ，和他們去逛逛，當時我在車上，並不是把風，保全來時我把車開走，開到土城
    中央路，停在路邊睡到早上才回家」；被告甲○○辯稱：（一）「事前他們並沒
    有跟我說他們要去偷東西，我也沒有下車」「我沒有偷」、「當天我們四個人開
    車出去逛，看到通訊行就回己○住處拿焊具，到現場後，丙○○在車上，我站在
    面對鐵門的右手邊，後來我想在這裡不對就走了」；（二）車號ＤＲＬˍ二二一
    號機車「是住在萬華一個朋友叫我去牽的，我不知道他的真實姓名，也不知道他
    住哪裡，他只委託我去牽到中和板南路田倉便利商店前停放」，而車號ＣＫˍ九
    八六五號自小客貨車亦非其所竊取云云。惟查：（一）設於新莊市○○路四一二
    號之全虹通信廣場，於八十八年二月三日凌晨三至四時許，遭駕駛車號ＤＦˍ四
    六四三號之竊賊破壞鐵門入內行竊行動電話三十七具之情，業據被害人丁○○、
    證人李志浩於警訊中指述綦詳。且被告丙○○於八十九年一月十八日偵查中坦承
    ：「有（與乙○○去偷行動電話），共四人，我與我哥乙○○及他兩個朋友」「
    我們是用燒的，是在前門進入」，其於八十九年三月二十五日偵查中坦承：「是
    去偷全虹通信的手機（三七台）」「凌晨我們用乙炔燒門板將門打開」「我哥哥
    乙○○有做，我剛剛說的是為了保護他，．．．新莊全虹這一次，我在車上等，
    車頭朝店外馬路，我哥哥、甲○○、己○下車去行竊」等語；同案共犯乙○○本
    院審理中供承：八十八年二月三日己○和甲○○到其住處，己○提議到全虹通信
    廣場行竊，甲○○附和說他知道有跳蚤市場可以出售行動電話，於是決定去該店
    偷竊，由其開車載渠等先至己○位於板橋市○○路之住處拿取氧氣、乙炔等燒焊
    工具後，前往全虹通信廣場，由己○以乙炔燒開鐵門，其在旁邊，丙○○在車上
    等語；被告甲○○對於其與丙○○、乙○○、己○等人前往全虹通信廣場偷竊等
    情，亦據其在警、偵訊中供明，雖其歷次供述之偷竊情節略有不符，但其坦承與
    丙○○、乙○○、己○行竊之情則一，且被告丙○○偵查中已供明「我哥哥、甲○○、己○下車去行竊」，同案被告乙○○供明：己○提議偷竊全虹通信廣場時
    ，「甲○○附和說他知道有跳蚤市場可以出售行動電話」及「我和甲○○各站一
    邊」，是被告甲○○顯有共同行竊，其在本院審理中初則辯稱乙○○等人事前並
    未告訴他要去偷東西，其亦未下車；嗣又辯稱到現場後，其下車站在面對鐵門之
    右手邊，後來其認為在這裡不對就走了，辯詞反覆不一，顯不足採。（二）車號
    ＣＫˍ九八六五號之自小客貨車，乃范勝乾所有於八十九年一月十四日某時，在
    台北市○○區○○路七六號前失竊，此據被害人范勝乾於警訊中指述綦詳，且有
    贓物認領保管單一件附卷可稽。被告甲○○於八十九年一月二十一日凌晨零時許
    ，駕駛該車前往台北縣永和市○○路一一五號二樓找乙○○之女友林茵茵，而將
    該車停放上址樓下，經接獲線報指出竊盜、槍砲通緝犯乙○○匿居上址，在附近
    埋伏守候之台北縣警察局中和分局秀山派出所警員林義順、黃曉朋、方正良發現
    甲○○所駕駛之車輛為贓車而查獲等情，分據證人孫秀鳳、林義順、黃曉朋於警
    、偵訊中證述綦詳，證人孫秀鳳警訊中證稱：「（警方所查獲之贓車車號ＣＫˍ
    九八六五號）是甲○○所開的，我親眼看到，因為今天我透過乙○○的女友林茵
    茵打電話給他，叫他幫我修理機車，他今天才開那部紅色自小客車到我店裡」「
    上星期曾經看過，但詳細時間記不得，他也是開那部紅色ＣＫˍ九八六五號自小
    客到店裡來」「甲○○開那部自小客ＣＫˍ九八六五號，停在我店的旁邊，然後
    到二樓找乙○○時，警方隨後便將他逮捕」，於偵查中證稱：「當天甲○○到我
    店裡來要吃東西，把車停在店門外，之後就上樓找乙○○，隨後警察就來」「我
    有看見他把車子停在店門外」；證人林義順、黃曉朋偵查中證稱：「當天我們是
    到永和市○○路查獲地方去捉槍砲通緝犯乙○○，我們在現場埋伏，後來有一名
    男子駕駛ＣＫˍ九八六五號小客車來，進入查獲地，我們以為他是乙○○，就以
    電話查詢車籍，發現是贓車，我們就聯絡主管上樓捉人，樓上只有乙○○的女友
    林茵茵和甲○○在場」「我們在那裡埋伏了兩個鐘頭，確實有看見甲○○開該車
    來」，且有林義順於八十九年一月二十一日之報告書一件附卷可憑。茲該車既係
    范勝乾所失竊，又為被告甲○○駕駛中，被告甲○○未能交代其來源，顯見應係
    其竊取。（三）車號ＤＲＬˍ二二一機車，原係戊○○所有出售庚○○尚未辦理
    過戶手續，於八十九年三月五日曾經失竊，當日尋回，但車牌已不見，其後即停
    放台北縣北新路二段一八三號前未使用而遭竊之情，亦據證人戊○○警訊中供明
    ，並有贓物認領保管單一件附卷可查。被告甲○○於八十九年四月十三日十九時
    許，牽著該機車在台北縣中和市○○路一六０號前為警查獲，復為被告甲○○所
    不否認，並有警訊筆錄在卷足憑，被告雖辯稱係一名綽號「阿志」之友人，請其
    前往中和市○○路、中興街口牽該車至中和市○○街田倉便利商店前停放云云，
    惟被告甲○○始終無法提供綽號「阿志」之真實姓名、年籍、住址等資料供本院
    調查，所辯即難採信。是車號ＤＲＬˍ二二一號機車應係被告甲○○所竊取可堪
    認定。本件事證明確，被告等犯行均堪認定，應依法論科。
二、被告丙○○、甲○○夥同乙○○、己○等四人，毀損門扇侵入全虹通信廣場行竊
    行動電話之所為，係犯刑法第三百二十一條第一項第四、二款之結夥三人以上毀
    損門扇竊盜罪；被告甲○○竊取車號ＣＫˍ九八六五號自小客貨車、車號ＤＲＬ
    ˍ二二一號機車之所為，係犯刑法第三百二十條第一項之竊盜罪。被告丙○○、
    甲○○與乙○○、己○有犯意聯絡及行為分擔，為共同正犯；被告甲○○先後三
    次竊盜犯行，時間緊接，所犯罪名與構成要件均屬相同，顯係基於概括犯意為之
    ，應依刑法第五十六條連續犯之規定論以一罪並加重其刑。被告甲○○有事實欄
    所載之前科，有台灣高等法院檢察署刑案紀錄簡覆表附卷可查，其於有期徒刑執
    行完畢後，五年內再犯有期徒刑以上之本罪，為累犯，依法遞加重其刑。爰審酌
    被告等之品性、犯罪之動機、目的、手段、所生危害及犯罪後之態度等一切情狀
    ，分別量處如主文所示之刑示懲。又扣案之螺絲起子，被告丙○○供稱係其所有
    修理車輛之工具，且無證據證明係其等供犯本件竊盜罪所用之物，另被告等供竊
    盜所用之燒焊工具，亦未扣案，無證據證明尚屬存在，均不予宣告沒收。
三、有關被告甲○○於八十九年一月十四日某時，在台北市○○區○○路七六號前，
    竊取范勝乾所有車號ＣＫˍ九八六五號自小客貨車乙部，及於八十九年四月十三
    日某時，在台北縣新店市○○路○段一八三號前，竊取車號ＤＲＬˍ二二一機車
    乙部等犯行，雖未據檢察官提起公訴，惟此部分之犯行與本件科刑部分，具有連
    續犯之裁判上一罪之關係，為起訴效力所及，本院自得一併審理。
據上論結，應依刑事訴訟法第二百九十九條第一項前段，刑法第二十八條、第三百二
十一條第一項第二、四款、第五十六條、第四十七條，判決如主文。
本案經檢察官伍逸康到庭執行職務
中    華    民    國      八十九      年      十二    月      十四    日
                                      臺灣板橋地方法院刑事第一庭
                                          法  官  毛崑山
右正本證明與原本無異。
如不服本判決，應於判決送達後十日內，向本院提出上訴狀。
                                          書記官  章宏萱
中    華    民    國      八十九      年      十二    月      十五    日


司法院資訊處製作；財團法人民間司法改革基金會備份。
